最　高　行　政　法　院　裁　定
　　　　　　　　　　　　　　　　　　 96年度裁字第01468號
上　訴　人　甲○○○
被 上訴 人　臺北縣政府
代　表　人　乙○○
上列當事人間因就業服務法事件，上訴人對於中華民國95年3月
24日臺北高等行政法院94年度簡字第1060號判決，提起上訴，本
院裁定如下：
　　主  文
上訴駁回。
上訴審訴訟費用由上訴人負擔。
　　理  由
一、按對於適用簡易程序之裁判提起上訴或抗告，須經最高行政
    法院許可，且該許可以訴訟事件所涉及之法律見解具有原則
    性者為限，行政訴訟法第235條定有明文。所謂訴訟事件涉
    及之法律見解具有原則性，係指該事件所涉及之法律問題意
    義重大，而有加以闡釋之必要情形而言。
二、上訴人未經許可非法聘僱越南籍逃逸外勞PHAM THI THANH
    HUYEN（下稱外勞P，護照號碼：A0000000A）至台北縣淡水
    鎮○○路135巷2之1號2樓，從事照顧其父劉自量之勞動性工
    作，案經台北縣政府警察局淡水分局於94年5月11日10時許
    當場查獲，經該分局於同年月27日以北縣警淡外字第094001
    2051號函移由被上訴人審查屬實，乃依就業服務法第57條第
    1款及第63條第1項規定，於同年6月24日以北府勞動字第094
    0464151號就業服務法罰鍰處分書，裁處上訴人罰鍰新台幣
    15萬元。上訴人不服，提起訴願遭駁回後，遂提起本件行政
    訴訟。
三、原審判決駁回上訴人之訴，其理由略以：上訴人負有照顧其
    父劉自量之責任，其因腳傷，始經由友人介紹外勞P，由其
    引進該名外勞照料其父乙節，業據其於警訊時自承：「我父
    親原本均由我自己照料，因我腳受傷，所以請外勞來幫忙照
    顧我父親幾日，後來我父親堅持留下來至今；她的工作項目
    是照顧我父親生活起居，工作是24小時，因為她與父親同住
    時間約有2個月左右。」「我在朋友聚會中，間接認識一位
    台灣人英文名叫LINDA，知道我腳受傷無法照顧父親，同情
    我而介紹外籍監護工幫忙；她是我從竹圍捷運站接到家中幫
    忙照顧父親。」「（該名外勞薪資）每月約台幣18,000元許
    。我是負責家中各項雜事，薪水均由父親終身俸給付。」等
    情綦詳，核與其父劉自量所述：「因為我行動不便，我女兒
    照顧我，因為她腳受傷後，有一位好心人士介紹外勞（指外
    勞P）由女兒帶回來家中照顧我。約有3天，即由女兒帶走不
    雇用，後來由我堅持留下來照顧我，平時從事煮飯、洗衣服
    、照料我自身起居工作…」等語相符，則外勞P照料其父自
    始既係由其接洽，並約定薪資、限定工作地點於上址，工作
    內容亦屬原由其負責之家中雜事，係為上訴人之目的而提供
    勞務之給付，顯見僱傭契約之要素係存在於上訴人與外勞P
    間，上訴人與P君間其等間業已成立僱傭關係。至上訴人係
    因劉自量之堅持始聘僱外勞P，無非係其締約之動機；又其
    以劉自量終身俸給付外勞P報酬，則僅事關報酬之來源，均
    不影響上訴人與外勞P之間已成立之僱傭關係，是上訴人主
    張，尚無可採等語。
四、上訴意旨略以：上訴人因腳傷之故而無法照顧其父劉自量，
    遂由其友叫外勞P來「幫忙」，彼此並無聘僱關係；嗣後，
    其父以外勞無家可歸為由，執意留下外勞P，且亦由其父給
    付外勞薪資，並非上訴人所主導，故原處分自有不當等語。
五、本院查：（一）按「稱僱傭者，謂當事人約定，一方於一定
    或不定之期限內，為他方服勞務，他方給付報酬之契約。」
    民法第482條定有明文。又「雇主聘僱外國人不得有下列情
    事：一、聘僱未經許可、許可失效或他人所申請聘僱之外國
    人。」「違反第44條或第57條第1款、第2款規定者，處新台
    幣15萬元以上75萬元以下罰鍰。」就業服務法第57條第1款
    及第63條第1項分別定有明文。（二）原判決依據上訴人及
    外勞P在警訊中之供詞，認外勞P照料上訴人之父自始既係由
    上訴人接洽，並約定薪資、限定工作地點於上址，工作內容
    亦屬原由上訴人負責之家中雜事，係為上訴人之目的而提供
    勞務之給付，顯見僱傭契約之要素係存在於上訴人與外勞P
    間，上訴人與外勞P間業已成立僱傭關係等語，其認事用法
    並無違誤，經核上訴意旨均無涉及法律見解具有原則性，而
    須由本院加以闡釋之必要，上訴人提起上訴，不合首揭規定
    ，不應許可，其上訴難謂合法，應予駁回。
六、依行政訴訟法第249條第1項前段、第104條、民事訴訟法第
    95條、第78條，裁定如主文。
中　　華　　民　　國　　96　　年　　7　　 月　　5　　 日
                  第一庭審判長法  官　高　啟　燦
                              法  官  黃　璽　君
                              法  官　廖　宏　明
                              法  官　楊　惠　欽
                              法  官　林　樹　埔
以  上  正  本  證  明  與  原  本  無  異
中　　華　　民　　國　　96　　年　　7　　 月　　5　　 日
　　　　　　　　　　　　　　　書記官　吳　玫　瑩
